【裁判字號】    97,上訴,834
【裁判日期】    970729
【裁判案由】    毒品危害防制條例
【裁判全文】
臺灣高等法院臺南分院刑事判決         97年度上訴字第834號
上  訴  人
即  被  告  甲○○○
上列上訴人因毒品危害防制條例案件，不服臺灣雲林地方法院九
十七年度訴字第二七三號中華民國九十七年六月廿七日第一審判
決（起訴案號：臺灣雲林地方法院檢察署九十七年毒偵字第一五
九號），提起上訴，本院判決如下：
    主  文
上訴駁回。
    理  由
一、依刑事訴訟法第三百五十條、第三百六十一條、第三百六十
    二條、第三百六十七條規定，不服地方法院之第一審判決而
    上訴者，須提出上訴書狀，並應敘述具體理由，為上訴必備
    之程式；其所提出之書狀未敘述上訴理由，或僅曾以言詞陳
    述上訴理由者，均應於上訴期間屆滿後二十日內補提理由書
    於第一審法院。第一審法院經形式審查，認逾期未補提上訴
    理由者，應定期間先命補正；逾期未補正者，為上訴不合法
    律上之程式，應以裁定駁回。倘已提出上訴理由，但所提非
    屬具體理由者，則由第二審法院以上訴不合法律上之程式，
    判決駁回。而所謂具體理由，必係依據卷內既有訴訟資料或
    提出新事證，指摘或表明第一審判決有何採證認事、用法或
    量刑等足以影響判決本旨之不當或違法，而構成應予撤銷之
    具體事由，始克當之（例如：依憑證據法則具體指出所採證
    據何以不具證據能力，或依憑卷證資料，明確指出所為證據
    證明力之判斷如何違背經驗、論理法則）；倘僅泛言原判決
    認定事實錯誤、違背法令、量刑失之過重或輕縱，而未依上
    揭意旨指出具體事由，或形式上雖已指出具體事由，然該事
    由縱使屬實，亦不足以認原判決有何不當或違法者（例如：
    對不具有調查必要性證據，法院未依聲請調查亦未說明理由
    ，或援用證據不當，但除去該證據仍應為同一事實認定），
    皆難謂係具體理由，俾與第二審上訴制度旨在請求第二審法
    院撤銷、變更第一審不當或違法之判決，以實現個案救濟之
    立法目的相契合，並節制濫行上訴（九十七台上八九二號判
    決參照）。
二、本件上訴意旨略以：被告甲○○○並無吸毒前科，在其住處
    為警搜索查扣施用毒品器具注射針筒二支，係亡夫廖建發所
    有未用完毒品針劑，卻遭檢警誤為被告有服用海洛因，而對
    被告起訴。又被告曾於九十六年十二月十八日至廿四日因病
    住院開刀，卻遭檢察官教育只須承認有服用海洛因，可判處
    最輕罪責，被告不服，因而提起上訴，以釐清案情云云。然
    上訴人所提起第二審上訴，形式上雖提出書狀敘述上訴理由
    ，但就第一審判決究竟有何具體事由，致判決不當或違法，
    並無一語涉及，自非屬得上訴第二審之具體理由。
三、至本件警察查扣施用毒品器具注射針筒二支，業經原審認定
    ，被告辯稱扣案注射針筒二支，係其亡夫廖建發所有；然被
    告亡夫廖建發早已於九十五年六月廿日死亡，有廖建發除戶
    資料查詢結果表及臺灣高等法院被告前案紀錄表在卷可憑，
    核與被告於九十七年一月廿六日為警查獲，二者時間差距，
    有一年七月以上，難認扣案針筒二支係屬被告亡夫廖建發所
    有，且該扣案注射針筒二支係在被告住處查獲，而被告亦供
    承確有以針筒注射方式施用海洛因，應認扣案注射針筒二支
    係屬被告所有，且供被告施用海洛因所用等語（詳原判決三
    至四頁）。則被告上訴意旨稱，扣案注射針筒係其亡夫所留
    下，即非可採。又被告確有施用毒品海洛因，已據被告於警
    訊及原審供承，且被告於九十七年一月廿六日經警採尿送驗
    結果，其尿液確呈嗎啡陽性反應，亦有台灣檢驗科技股份有
    限公司於九十七年二月五日KＺ000000000000號濫用藥物尿液
    檢驗報告在卷可憑。足認被告確有施用毒品海洛因犯行屬實
    。被告上訴意旨稱，檢警誤其有服用海洛因，自屬無稽。又
    被告曾於九十年間，因施用毒品，經原審裁定移送觀察勒戒
    ，並於九十五年間，又因施用毒品案，經原審判處有期徒刑
    七月確定，有台灣高等法院被告前案紀錄表在卷可憑。被告
    上訴意旨稱，其未曾有施用毒品前科，當非可信。末查被告
    固曾於九十六年十二月十八日至廿四日因子宮腺肌症，至台
    大醫院雲林分院住院開刀等情屬實，有被告提出診斷證明為
    憑。然本件被告係於九十七年一月廿四日施用毒品，距被告
    於九十六年十二月廿四日因病住院手術，已有一個月時間，
    被告本次尿液驗出有毒品反應，顯與其住院手術無涉。被告
    以此置辯，要無理由。綜上，本件上訴意旨所述，均為原判
    決已審酌事項，被告猶執為上訴理由，而指摘原判決不當，
    其上訴理由，均無法影響原判決本旨，顯非具體。依上所述
    ，應予駁回。爰依刑事訴訟法第三百七十二條規定，不經言
    詞辯論，逕行判決。
據上論斷，應依刑事訴訟法第三百六十七條前段、第三百七十二
條，判決如主文。
中    華    民    國    97    年     7    月    29    日
                  刑事第六庭    審判長法  官  蔡崇義
                                      法  官  杭起鶴
                                      法  官  董武全
以上正本證明與原本無異。
如不服本判決，應於收受本判決後十日內向本院提出上訴書狀。
其未敘述上訴理由者並得於提起上訴後十日內向本院補提理由書
狀（均須按他造當事人之人數附繕本）「切勿逕送上級法院」。
                                      書記官  許美惠
中    華    民    國    97    年     7    月    29    日


司法院資訊處製作；財團法人民間司法改革基金會備份。
